# 请教，公司IPO的附注模版解释

提问人：安钦 时间：2011-08-02 16:50:29
在填附注时看了很多项目不知道如何定义，我们用的附注模版请问是由哪个部解释的。 例如：原材料 在产品 库存商品 在途物资 周转材料 房地产开发成本 房地产开发产品 其他 合 计 房地产开发成本指什么，如很多这种问题

回答人：chenyiwei
用于从事房地产开发的企业，指尚未完工的开发产品。可参考当初的房地产开发企业会计制度。